臺灣桃園地方法院刑事判決　　　　　　　110年度訴字第966號
公　訴　人　臺灣桃園地方檢察署檢察官
被　　　告　胡雲鵬



指定辯護人　公設辯護人廖彥傑
上列被告因毒品危害防制條例案件，經檢察官提起公訴（110 年
度偵字第19285 號），本院判決如下：
    主      文
胡雲鵬販賣第三級毒品，處有期徒刑參年捌月。
未扣案之犯罪所得新台幣貳仟伍佰元沒收，於全部或一部不能沒
收時，追徵其價額。
    事      實
一、胡雲鵬明知4-甲基甲基卡西酮係毒品危害防制條例所規定之
    第三級毒品，不得販賣，竟基於販賣第三級毒品以牟利之犯
    意，持用插門號0000000000號（申登人為胡雲鵬母親阮ＯＯ
    ）SIM 卡之行動電話（IMEI：000000000000000 ），以通訊
    軟體WECHAT（帳號ID：aa108724、暱稱：法拉利），與欲購
    買上開毒品另出售牟利之友人趙玉銘、劉家歆以WECHAT連繫
    後，於民國110 年3 月13日晚間11時39分許，駕駛車號000-
    0000號自用小客車，至桃園市○○區○○路00號前，以1 包
    新臺幣（下同）250 元之價格，販賣內含上開第三級毒品4-
    甲基甲基卡西酮之咖啡包10包予駕駛車號000-0000號自用小
    客車到場之趙玉銘、劉家歆，雙方並約定價金待趙玉銘、劉
    家歆將咖啡包售出後再支付予胡雲鵬，故胡雲鵬尚未取得價
    款。嗣趙玉銘、劉家歆因於翌（14）日凌晨0 時20分許欲販
    賣上開咖啡包10包予喬裝為買家之新北市政府警察局新莊分
    局光華派出所警員而遭警方查獲（其2 人涉嫌販賣毒品未遂
    之犯行，現由臺灣新北地方檢察署檢察官以110 年度偵字第
    00000 號案件偵辦中），並經警方扣得上開咖啡包10包（總
    毛重77.65 公克，嗣經鑑定，隨機取1 包分析，淨重為6.69
    1 公克，純度為12.4％）。而雖趙玉銘、劉家歆已遭警方查
    獲，然因胡雲鵬仍向其2 人催討上開毒品價金，劉家歆即委
    由其胞兄轉帳2,500 元至胡雲鵬指定之帳戶內，而支付上開
    價金。嗣警方再循線於110 年5 月13日持本署檢察官核發之
    拘票將胡雲鵬拘提到案，因而查獲上情，然胡雲鵬已將其上
    開行動電話（含SIM 卡）拋棄而未扣案。
二、案經新北市政府警察局新莊分局報告臺灣桃園地方檢察署檢
    察官偵查後提起公訴。
    理      由
壹、程序部分：
  ㈠按被告之自白，非出於強暴、脅迫、利誘、詐欺、疲勞訊問
    、違法羈押或其他不正之方法，且與事實相符者，得為證據
    ；被告陳述其自白係出於不正之方法者，應先於其他事證而
    為調查，該自白如係經檢察官提出者，法院應命檢察官就自
    白之出於自由意志，指出證明之方法，刑事訴訟法第156 條
    第1 項、第3 項定有明文。準此，被告胡雲鵬及其辯護人對
    檢察官所提被告於偵查中之供述，其證據能力並無意見，復
    本院亦查無有何顯然不正之方法取得情事，而悖於其自由意
    志，是被告前開供述得為證據，合先敘明。
  ㈡次按被告以外之人（包括證人、鑑定人、告訴人、被害人及
    共同被告等）於審判外之陳述雖不符刑事訴訟法第159 條之
    1 至之4 等4 條之規定，而經當事人於審判程序同意作為證
    據，法院審酌該言詞陳述或書面陳述作成時之情況，認為適
    當者，亦得為證據；當事人、代理人或辯護人於法院調查證
    據時，知有刑事訴訟法第159 條第1 項不得為證據之情形，
    而未於言詞辯論終結前聲明異議者，視為有前項之同意，同
    法第159 條之5 定有明文。立法意旨在於傳聞證據未經當事
    人之反對詰問予以核實，原則上先予排除。惟若當事人已放
    棄反對詰問權，於審判程序中表明同意該等傳聞證據可作為
    證據；或於言詞辯論終結前未聲明異議，基於尊重當事人對
    傳聞證據之處分權，及證據資料愈豐富，愈有助於真實發見
    之理念，且強化言詞辯論主義，使訴訟程序得以順暢進行，
    上開傳聞證據亦均具有證據能力。查本件下列所引用之被告
    以外之人於審判外之陳述，因檢察官、被告及其辯護人均表
    示不爭執其證據能力，復本院認其作成之情形並無不當情形
    ，經審酌後認為適當，故前開審判外之陳述得為證據，併此
    敘明。
  ㈢另本院以下所引用之非供述證據，均與本件事實具有自然關
    聯性，且核屬書證、物證性質，又查無事證足認有違背法定
    程序或經偽造、變造所取得等證據排除之情事，復經本院依
    刑事訴訟法第164 條、第165 條踐行物證、書證之調查程序
    ，況檢察官、被告及其辯護人對此部分之證據能力亦均不爭
    執，是堪認均有證據能力。
　
貳、實體部分：
一、認定事實之證據及理由：
  ㈠上開販賣第三級毒品之事實，業據被告胡雲鵬於警詢、檢察
    官偵查及本院審理中均坦承不諱（見臺灣桃園地方檢察署
    110 年度偵字第19285 號【以下稱偵卷】P17-18、P19-25、
    P113-117、本院卷P65-71、P96 、P98 ）核與證人趙玉銘、
    劉家歆於警詢、檢察官訊問證述之情節相符（趙玉銘部分，
    見110 年度他字第2152號【以下稱他卷】P23-30、P161-166
    ；劉家歆部分，見同上他卷P37-44、P161-166）；並有證人
    趙玉銘110 年3 月14日犯罪嫌疑人指認表（見同上他卷P31
    -33 ）、手機截圖畫面（胡雲鵬之微信帳號暨對話紀錄，見
    同上他卷P35-36）、證人劉家歆110 年3 月14日指認犯罪嫌
    疑人紀錄表（見同上他卷P45-47）、證人劉家歆、趙玉銘2
    人之自願受搜索同意書、新北市政府警察局新莊分局搜索扣
    押筆錄、扣押物品目錄表、扣押物品清單收據（見同上他卷
    P53-63）、查獲現場照片暨對話紀錄之刑案照片（見同上他
    卷P 83-87 ）、新莊分局光華派出所（網路巡查）- 譯文（
    見同上他卷P89-96）、證人劉家歆、趙玉銘之指認圖片（見
    同上他卷P123）、台灣尖端先進生技醫藥股份有限公司毒品
    原物鑑定實驗室之毒品證物鑑定分析報告（見同上偵卷P135
    ）、網頁截圖（google map- 中壢區忠孝路41號）（見同上
    偵卷P163-164）、車輛詳細資料報表（AXU-0638）（見同上
    偵卷P181）、臺灣尖端先進生技醫藥股份有限公司110 年7
    月22日台生技藥字第1100261 號函（見同上偵卷P187）等書
    證可資佐證，可徵被告前揭任意性自白與事實相符。
  ㈡又販賣第三級毒品係屬嚴重違法行為，非可公然為之，且有
    其獨特販售通路及管道，本無公定價格，並可任意分裝、增
    減其份量，每次買賣之價量，可能隨時依雙方關係之深淺、
    資力、需求程度及對行情之認知、貨源是否充裕、查緝是否
    嚴密、購買者被查獲時供述毒品來源之可能性，為各種不同
    之風險評估、機動調整而異其標準，非可一概而論，買受毒
    品之人通常亦難以探知販毒者賺取利潤幾何。是販賣毒品之
    利得，除販毒者就每次販入或賣出之毒品價格、數量及純度
    等項，俱臻詳記載成本利得並明確供述外，委難察得實情。
    然因毒品非但對個人身心戕害甚鉅，對社會秩序亦潛藏有高
    度危險，治安機關對於販賣毒品之犯罪行為，莫不嚴加查緝
    ，各傳播媒體對於政府大力掃毒之決心與行動亦再三報導，
    致毒品取得不易，物稀價昂，苟無利可圖，自無甘冒刑事訴
    追風險而將價格昂貴、取得不易之毒品無端供應他人之理。
    且本件被告自承販賣毒品，顯為牟利，足見被告販賣毒品，
    主觀上確有營利之意圖。
  ㈢綜上，本案事證明確，被告犯行堪予認定，應依法論科。
二、論罪科刑：
  ㈠核被告胡雲鵬本件所為，係犯毒品危害防制條例第4 條第3
    項之販賣第三級毒品罪。其於販賣第三級毒品前持有4-甲基
    甲基卡西酮之低度行為，為販賣之高度行為所吸收，不另論
    罪。被告就本件販賣第三級毒品犯行，於偵查及審判中均自
    白犯罪，俱如上述，應依毒品危害防制條例第17條第2 項之
    規定，減輕其刑。又辯護人固請求本院依刑法第59條規定再
    予酌減被告之刑，惟犯罪之情狀顯可憫恕，認科以最低度刑
    仍嫌過重者，得酌量減輕其刑，刑法第59條定有明文。考其
    立法意旨，科刑時原即應依同法第57條規定審酌一切情狀，
    尤應注意該條各款所列事項，以為量刑標準。刑法第59條所
    謂「犯罪之情狀顯可憫恕」，自係指裁判者審酌第57條各款
    所列事項以及其他一切與犯罪有關之情狀之結果，認其犯罪
    足堪憫恕者而言（即犯罪另有其特殊之原因與環境等），即
    必於審酌一切之犯罪情狀，在客觀上顯然足以引起一般同情
    ，認為縱予宣告法定最低刑度猶嫌過重者，始有其適用（最
    高法院45年台上字第1165號、51年台上字第899 號判例意旨
    參照）。經查，被告明知第三級毒品4-甲基甲基卡西酮危害
    人體至鉅，竟為牟取利益恣意販賣，本不宜輕縱，經依毒品
    危害防制條例第17條第2 項規定減輕其刑後，衡酌其販賣情
    節，已無情輕法重之弊，自無刑法第59條規定之適用餘地，
    辯護人所請尚無可取，附此敘明。
  ㈡爰以行為人之責任為基礎，審酌被告明知第三級毒品4-甲基
    甲基卡西酮具有高度成癮性，戕害國人身心健康、危害社會
    秩序至鉅，向為國法所厲禁，猶無視國家杜絕毒品犯罪之禁
    令，恣意販售營利及予轉讓，使他人同受毒品之害，足見其
    法治觀念薄弱，行為偏差，應嚴予非難，兼衡被告之素行，
    高中肄業之智識程度、業工（見同上偵卷P19 警訊筆錄），
    暨其犯罪之動機、目的、手段，及被告本件販賣第三級毒品
    4-甲基甲基卡西酮之數量、對價，暨被告犯後坦承犯行，態
    度良好等一切情狀，量處如主文所示之刑，以示懲儆。
  ㈢本件被告販賣毒品之犯罪所得2,500 元，未經扣案，應依刑
    法第38條之1 第1 、3 項之規定諭知沒收，並諭知於全部或
    一部不能沒收或不宜執行沒收時，追徵其價額。又被告所販
    賣之第三級毒品4-甲基甲基卡西酮咖啡包10包，業經交付證
    人趙玉銘、劉家歆後始被查獲（現由臺灣新北地方檢察署檢
    察官以110 年度偵字第12756 偵查中），並未扣於本案，自
    應由該案處理，爰不於本案諭知沒收。另被告持用以販毒之
    行動電話已拋棄，警方持搜索票扣得之行動電話（插有門號
    0000000000號SIM 卡，IMEI：000000000000000 ），並非其
    犯罪時所用，此業據被告於警詢及偵訊時所供述，並核與其
    原先所持用之門號0000000000號行動電話之通聯紀錄所載門
    號、行動電話序號相符，尚與本案無關，故本案扣案之行動
    電話自毋庸宣告沒收。至被告供本案犯罪所用之行動電話，
    據被告供稱已拋棄，無證據證明仍存在，如仍予以沒收或追
    徵，有過苛之虞，亦不予宣告沒收。末扣案之被告所有中華
    郵政存簿1 本，亦與本案無何關聯，爰不宣告沒收，均併予
    敘明。
據上論斷，應依刑事訴訟法第299 條第1 項前段，毒品危害防制
條例第4 條第3 項、第17條第2 項，刑法第11條、第38條之1 第
1 項、第3 項，判決如主文。
本案經檢察官彭師佑提起公訴，檢察官高玉奇到庭執行職務。
中    華    民    國  110     年    10    月    29    日
                   刑事第十四庭 審判長法  官  江德民
　
                                      法  官  程欣儀
　
                                      法  官  吳天明
以上正本證明與原本無異。
如不服本判決應於收受判決後20日內向本院提出上訴書狀，並應
敘述具體理由。其未敘述上訴理由者，應於上訴期間屆滿後20日
內向本院補提理由書（均須按他造當事人之人數附繕本）「切勿
逕送上級法院」。
                                      書記官  吳怡靜
中    華    民    國  110     年    10    月    29    日
附論罪科刑依據之法條：
毒品危害防制條例第4 條
製造、運輸、販賣第一級毒品者，處死刑或無期徒刑；處無期徒
刑者，得併科新臺幣3 千萬元以下罰金。
製造、運輸、販賣第二級毒品者，處無期徒刑或10年以上有期徒
刑，得併科新臺幣1 千5 百萬元以下罰金。
製造、運輸、販賣第三級毒品者，處7 年以上有期徒刑，得併科
新臺幣1 千萬元以下罰金。
製造、運輸、販賣第四級毒品者，處5 年以上12年以下有期徒刑
，得併科新臺幣5 百萬元以下罰金。
製造、運輸、販賣專供製造或施用毒品之器具者，處1 年以上7
年以下有期徒刑，得併科新臺幣1 百50萬元以下罰金。
前五項之未遂犯罰之。